臺灣新北地方法院板橋簡易庭民事判決
110年度板簡字第1699號
原      告  蘇韋仲  
訴訟代理人  高宏銘律師
複代理人    吳承諺律師
            廖至中律師
被      告  連城智慧公寓大廈管理委員會

法定代理人  謝金定  
訴訟代理人  李揚輝  
上列當事人間請求確認債權不存在事件，於民國111年1月12日言
詞辯論終結，本院判決如下：
    主  文
原告之訴駁回。
訴訟費用由原告負擔。
    事 實 及 理 由
一、原告起訴主張：
（一）原告為連城智慧公寓大廈（下稱系爭社區）頂樓住戶，即
      地址：新北市中和區連城路12樓之2房屋所有權人。於民
      國（下同）107年間，系爭社區大廈樓頂平台、外牆等公
      用部分漏水，造成原告屋內牆壁、天花板、浴室、更衣室
      發生滲水現象?原告並於107年4月15日向系爭社區申請修
      繕，然經原告多次反映，長達一年以上時間，均未獲置理
      ，原告只好自費修繕，總計修繕費用為新臺幣（下同）30
      0,000元，原告並對被告提出給付修繕費用訴訟鈞院109年
      板簡字第2024號判決原告勝訴。
（二）又被告有對原告提出給付管理費訴訟（案號：鈞院109年
      板小io字第4302號）然因原告未收到開庭通知也未看到信
      箱有被張貼寄存送達通知（註：兩造於另案請求給付修繕
      費用之訴訟，被告：就有多次藏匿原告之開庭通知。明明
      送達證書有被告管委會簽收，被告管委會卻答辯原告未收
      到開庭通知，應該向郵局查詢），故原告未於言詞辯論前
      主張抵銷，法院並在109年4月29日之庭期為一造辯論判決
      ，最後判決原告應給付管理費及遲延利息共53,378元。是
      原告謹以本書狀向被告為抵銷之意思表示，提出本件訴訟
      以30萬元修繕費用之債權向被告主張抵銷，並請求確認10
      9年度板小字第4302號所載之債權不存在
（三）原告於108年6月間代被告管委會完成頂樓平台修繕，並代
      給付工程款30萬元，故原告於斯時起對被告有30萬元修繕
      費用債權存在，此有鈞院109年板簡字第2024號民事判決
      附卷可佐，是原告以此書狀向被告為抵銷意思表示後被告
      對原告之108年10月1日至110年1月31日為止管理費46,416
      元已不存在。又上開管理費溯及最初得為抵銷時，按照抵
      銷數額而消滅，被告對原告自無6,962元遲延利息得為請
      求。綜上所述，鈞院109年度板小字第4302號民事判決記
      載原告應給付被告53,378元（註：包含管理費46146元、
      遲延利息6,962元），經原告以修繕費用其中之46,146元
      債權抵銷後，鈞院109年度板小字第4302號民事判決所載
      之債權已不存在，為此，爰依民法第334條第1項之規定提
      起本件訴訟，並聲明：（一）確認鈞院109年度板小字第4
      302號民事判決所載之債權不存在。（二）請求撤銷鈞院1
      10年度司執字第103139號執行程序。　　　
二、被告則以：
（一）原告請求「確認鈞院109年度板小字第4302號民事判決所
      載之債權不存在。」事項，經查原告針對此判決不服，於
      110年6月4日提出「上訴暨理由狀」，業經貴院110年7月3
      0日以110年度小上字第121號判決，駁回原告上訴事項，
      並確定原告應負擔第二審訴訟費用，此案已判決確定(無
      第三審)，依此，被告有債權事實已明確，原告此項所訴
      聲明應予駁回。二、原告請求「被告不得執鈞院109年度
      板小字第4302號民事判決聲請強制執行。」事項，經查貴
      院110年度小上字第121號判決已駁回原告上訴，被告有債
      權事實已明確暨原告已無法上訴，被告即於110年8月8日
      以「連城智慧公寓大廈查處事項表」，限原告於110年8月
      16日前繳納，原告接獲通知後未於期限內繳清費用，被告
      復於110年8月17日向貴院聲請強制執行(請見證據2)，貴
      院受理後並於110年9月7日以新北院賢110司執志字第1031
      39號執行命令，定於110年10月26日下午3時10分赴原告住
      所現場執行張貼查封公告，依此，被告係依「強制執行法
      」行使權利，聲請強制執行檢附事證及程序完備，貴院已
      同意並執行中；另查原告提告此「確認債權不存在-民事
      起訴狀」送貴院日期為110年8月25日，此日期為被告聲請
      強制執行日期(110年8月17日)之後，此項被告聲請事項已
      執行中，原告請求事項應予駁回。
（二）經查被告「請求給付管理費事件」已二審終結且債權明確
      。原告其「請求給付修理費事件」，因無鑑定證據及屬重
      大修繕拒絕於區權人會議提案不符程序等，目前二審審理
      中，原告尚無債權，又此2事件係分別適用公寓大廈管理
      條例第3條第9款、第10條第2項前段、第18條第1項等條文
      ，故非立為對待給付之關係，均不能按民法第264條第1項
      之發生同時履行抗辯。另查原告屢次將此2案不正當連結
      ，混淆視聽，被告亦從未同意抵銷，該原告屢次以興訟手
      段拖延拒不繳納管理費，並企圖藉此「確認債權不存在」
      創造新案，提告被告，浪費司法資源，且其「請求給付修
      理費事件」目前係二審審理中，依民事訴訟法第253條規
      定，原告於109年間，曾就以已起訴「請求給付修繕費事
      件」，該案迄今仍訟訟係屬中，原告即進行更行起訴，此
      案貴院於109年11月24日以109年度板建簡字第86號裁定駁
      回，故本案被告債權明確，無再次確認必要，請貴院駁回
      原告之訴。
（三）復查原告檢附之原證1(109年度板簡字第2024號簡易判決)
      ，原告自稱勝訴，實為第一審判決，並非最終判決，被告
      已於110年6月7日提出上訴暨理由狀，及於110年7月23日
      提出民事第二審準備(一)狀，貴院正審理中，原告如自認
      已勝訴，為何不以該109年度板簡字第2024號簡易判決(第
      一審判決)，向貴院申請強制執行，如申請執行獲准，該
      債權即屬實，無須以此「確認債權不存在」新案，浪費司
      法資源，請貴院駁回原告之訴。五、又原告自訴於「給付
      管理費事件」，指控被告藏匿開庭通知，致無法提出主張
      抵銷云云，經查原告於每案均提出此荒謬說詞，其負責遞
      送貴院通知文件為中華郵政郵差，本社區住戶信件均由保
      全物管公司查處，保全物管公司收受信件或貨品後，無先
      交由被告(管委會)，再轉交住戶，故被告(管委會)從未介
      入遞送過程，亦無指示保全物管公司藏匿原告信件，其貴
      院110年度小上字第121號判決第三點本院判斷(一)內容，
      亦針對原告所訴內容，已判斷所有開庭通知均已合法送達
      ；另查貴院郵寄公文封，亦有以紅色框架，提示「請郵差
      先生幫忙事項如下」，郵差自會依貴院指示事項辦理，該
      原告在無事證證明下，即誣指被告藏匿信件，請貴院無須
      理會。
（四）本事件原告「民事起訴狀」內容多次提及「抵銷」說詞，
      經查被告與原告間並無簽定契約與種類相同互負債務關係
      ，被告亦從未同意抵銷，純係原告一廂情願想法，且事實
      無法進行「抵銷」，僅能依各案最終判決結果行之，貴院
      110年度小上字第121號判決第三點本院判斷(二)內容，亦
      已明確說明，故無庸再議，另查原告所述「遲延利息」，
      經查此利息為被告債權之一部分，無溯及最初得以抵銷情
      節，故本事件原告所訴全部事項，建請均予駁回，以符法
      制。並聲明：原告之訴駁回。
三、按確認法律關係之訴，非原告有即受確認判決之法律上利益
    者，不得提起之，民事訴訟法第247條第1項前段定有明文。
    查原告被告對其依鈞院109年度板小字第4302號所載之債權
    不存在，然為被告所否認，並向原告催討上開判決所載之債
    權，被告對原告聲請強制執行，原告之私法上地位顯有受侵
    害之危險，此種危險得藉由確認判決加以排除，是原告有即
    受確認判決之法律上利益，自得提起本件訴訟，合先敘明。
四、原告主張之事實，業據其提出本院109年度板簡字第2024號
    判決、本院109年度板小字第4302號民事判決等件影本為證
    ，被告則以前詞置辯，是本件所應審酌者為原告請求是否有
    理由？
五、按二人互負債務，而其給付種類相同，並均屆清償期者，各
    得以其債務，與他方之債務，互為抵銷。但依債之性質，不
    能抵銷或依當事人之特約不得抵銷者，不在此限，民法第33
    4條第1項定有明文。原告雖主張以本院109年度板簡字第202
    4號判決（下稱系爭判決）之金額與被告勝訴之本院109年度
    板小字第4302號判決所請求之金額抵銷云云。惟查本院109
    年度板簡字第2024號判決被告已提起上訴目前尚未判決，為
    兩造所不爭，則原告對被告是否有其主張之抵銷債權存在?
    尚屬未定，顯與民法第334條第1項所定抵銷須債務已屆清償
    期之要件不合，是原告主張本件抵銷，於法洵屬無據。
六、從而，原告提起本件訴訟請求：（一）確認鈞院109年度板
    小字第4302號民事判決所載之債權不存在。（二）請求撤銷
    本院110年度司執字第103139號執行程序。均為無理由，應
    予駁回。
七、本件事證已臻明確，兩造其餘攻擊防禦方法及所提之證據，
    核與判決結果無影響，毋庸再予一一論述，附此敘明。
八、結論：原告之訴為無理由，依民事訴訟法第78條，判決如主
    文。
中    華    民    國     111    年    2    月    9    日
                      臺灣新北地方法院板橋簡易庭
                            法  官  呂安樂
以上為正本係照原本作成。
如不服本判決，應於送達後20日內，向本院提出上訴狀並表明上
訴理由，如於本判決宣示後送達前提起上訴者，應於判決送達後
20日內補提上訴理由書（須附繕本）。
中    華    民    國     111    年    2    月    9    日
                            書記官  陳佩瑩